【裁判字號】    91,交聲,347
【裁判日期】    920108
【裁判案由】    聲明異議
【裁判全文】
臺灣臺南地方法院交通事件裁定                    九十一年度交聲字第三四七號
    移
    受處分人
    即異議人  甲○○
右列受處分人因違反道路交通管理處罰條例案件，對於交通部公路總局嘉義區監理所
台南監理站民國九十一年九月五日所為之裁決處分（處分案號：南監五字第裁七四—
Ｓ00000000號），聲明異議，本院裁定如左：
    主  文
異議駁回。
    理  由
一、聲明異議意旨略以：如附件聲明異議狀所載。
二、按汽車駕駛人停車時，有不依順行方向，或不緊靠道路右側，或併排停車，或單
    行道不緊靠路邊停車情形者，處新臺幣六百元以上一千二百元以下罰鍰，道路交
    通管理處罰條例第五十六條第一項第六款定有明文。
三、經查：
    （一）本件受處分人即異議人甲○○係於民國九十一年八月十九日十四時四十五
          分許，駕駛車號ＨＪ─１７６９號自小客車，在行經台南市○○街二二號
          前時，違規未緊靠道路右側停車，適警方在該處執行巡邏勤務，值勤員警
          因見異議人停在該處之自小客車已阻礙他車通行，乃當場製單舉發等情，
          有台南市警察局南市警交字第Ｓ00000000號舉發違反道路交通管
          理事件通知單一紙在卷可稽，並經本件舉發之員警段安定於本院調查時到
          庭陳證：「（問：本件是否你告發的，情形如何？）是我告發的，我當時
          執行十四至十六時帶班巡邏勤務，我們行經海佃路和國安街口時，因為發
          現該處交通阻塞，我們先在國安街郵局前面簽巡邏單後，然後就在國安街
          路上示意停在路邊車輛開走，未能開走的，我們才逕行告發。當時異議人
          的車輛停在國安街二二號前，因為國安街是狹小的雙向道，並無劃分機車
          道，當時異議人的車子右側輪子壓在白線上，左側輪子已經快接近道路中
          央黃線，已經阻礙其他車輛通行，我們請她開走，她不開走所以我們就現
          場告發，異議人拒絕簽名。因為異議人停車的地方旁邊有商家擺攤賣飲，
          所以異議人已將車子停在車道上（庭呈國安街參考車道相片，國安街為黑
          筆標示處）」等語無訛（見本院九十一年十月十五日訊問筆錄），而異議
          人亦坦承有於右開時、地駕駛該輛自小客車在該處停車，並為警當場製單
          舉發之事實，參諸執勤警員係依法執行公務，與異議人並不相識，素無怨
          隙，苟非實情，自無須恣意誣攀之理。而且警員執行公務本身受行政懲處
          責任之監督，到庭具結作證更以刑罰擔保其真實性，警員應無甘冒行政懲
          處及刑法偽證罪責任而刻意誣陷之必要。因此，可信賴警員段安定前開陳
          證為真實。
    （二）異議人雖辯稱其已將汽車緊靠路邊停放，並未停在車道上云云。惟按法院
          受理交通異議案件，乃是對於交通舉發行政處分審查其是否違法，本質上
          屬於行政爭訟過程，與普通法院審理刑事案件之原則不同。其舉證責任之
          原理，非如刑事案件中，應超越任何合理懷疑始可為有罪判決者之嚴格程
          度。其舉證責任之原理，應與民事訴訟相類似，除有特別規定外，基本上
          準用民事訴訟法，由國家機關與人民二造，各自履行其主觀之舉證責任，
          在過程中各自提出證據；若窮盡各種證據方法，待證結果仍有不明時，則
          由客觀之舉證責任危險分配原則，決定國家機關與人民二造何人應受敗訴
          危險。此參酌行政訴訟法第一百三十六條規定準用民事訴訟法第二百七十
          七條自明。查原裁決機關交通部公路總局嘉義區監理所台南監理站，裁決
          異議人甲○○未緊靠道路右側停車，乃引據舉發單為證。而舉發本件違規
          事件之台南市警察局第三分局海南派出所員警段安定，就本件如何查獲並
          舉發之經過，亦於本院調查時到庭陳證無訛，已如前述，並就異議人所駕
          之自小客車係在停在國安街二二號前，因當時異議人車子係停在車道上【
          未緊靠道路右側停車】，且汽車【右側輪子係壓在白線上，左側輪子已經
          快接近道路中央黃線，已經阻礙其他車輛通行】等本件違規情節均供述明
          確，而查警員段安定本身直接見聞異議人所駕之自小客車有未緊靠道路右
          側停車之事實經過，對事實最為明瞭，又經以行政及刑事責任擔保其真實
          性，且舉發當時所記載違規人所駕車之違規情節又與事實相符等等各項因
          素，綜合認定其陳述為可採信。而異議人就其指稱舉發員警舉發有誤乙節
          ，既未提出確實證據以供調查，且未提供任何相關證據足資證明值勤員警
          確有捏造事實違法取締之情事，從而異議人前開所辯，要係卸責之詞，自
          無可採。
    （三）本件異議人於右述時、地，駕駛前開自小客車停車時，有未緊靠道路右側
          停車之事實，既可認定，則移送機關即交通部公路總局嘉義區監理所台南
          監理站據此引用前開道路交通管理處罰條例第五十六條第一項第六款規定
          ，而裁處異議人罰鍰新臺幣九百元，於法並無不當，異議人異議為無理由
          ，應予駁回。
四、據上論斷，應依道路交通案件處理辦法第十九條，裁定如主文。
中      華      民      國      九十二      年      一      月    八    日
                                  臺灣臺南地方法院交通法庭
                                      法  官  張  瑛  宗
右正本證明與原本無異
如不服本裁定應於送達後五日內向本院提出抗告狀
                                      書記官  陳  志  德
中      華      民      國      九十二      年      一      月   十三   日


司法院資訊處製作；財團法人民間司法改革基金會備份。
